【裁判字號】    97,易,607
【裁判日期】    980616
【裁判案由】    家暴傷害等
【裁判全文】
臺灣宜蘭地方法院刑事判決               97年度易字第607號
公  訴  人  臺灣宜蘭地方法院檢察署檢察官
被      告  乙○○
上列被告因家暴傷害等案件，經檢察官提起公訴（96年度偵字第
3824號），本院判決如下：
    主  文
乙○○犯違反保護令罪，處有期徒刑月，如易科罰金，以新台
幣壹仟元折算壹日。
    事  實
一、乙○○為甲○○之前配偶（民國96年8月15日離婚），為家
    庭暴力防治法第3條第1款所規定之家庭成員關係。乙○○明
    知因本院於96年5月23日核發之96年度家護字第92號民事通
    常保護令，裁定乙○○不得對甲○○實施身體或精神上不法
    侵害之行為，且有效期間為10月，詎乙○○於96年9月17日
    晚間7時40分許，在其所承租位於宜蘭縣羅東鎮○○路○段21
    3巷21號住處，酒後與甲○○發生爭執後，基於違反保護令
    之犯意，徒手毆打甲○○臉部、背部並拉扯其手臂，致甲○
    ○因此受有臉挫傷、雙手肘挫傷、上唇挫傷等傷害，而對甲
    ○○為身體上不法侵害行為（傷害部分業據甲○○撤回告訴
    ）。
二、案經宜蘭縣警察局羅東分局報請臺灣宜蘭地方法院檢察署檢
    察官偵查起訴。
    理  由
一、訊據被告乙○○於本院審理中，對於上開違反保護令犯行均
    坦承不諱，並據被害人甲○○於警、偵訊中，及證人李于萱
    於偵查中分別證述在卷，此外復有被害人所提財團法人羅許
    基金會羅東博愛醫院診斷證明書1紙附卷可證。而被告前經
    本院於96年5月23日核發96年度家護字第92號民事通常保護
    令，裁定被告不得對被害人實施身體或精神上不法侵害之行
    為，該保護令有效期間為10月，有該民事通常保護令影本1
    份在卷可參，並經本院調閱該民事通常保護令卷宗審核屬實
    。綜上所述，本件事證明確，被告犯行堪以認定，應依法論
    科。
二、按家庭成員間實施身體上或精神上之不法侵害之行為，為家
    庭暴力，家庭暴力防治法第2條第1款定有明文，被告於保護
    令有效期間內，徒手毆打被害人，核被告所為係犯家庭暴力
    防治法第61條第1款違反保護令罪。爰審酌被告犯罪之動機
    、目的、手段、被害人所受傷害之程度，及被告犯罪後態度
    等一切情狀，量處如主文所示之刑，並諭知易科罰金之折算
    標準，以示懲儆。
三、按告訴乃論之罪，告訴人於第一審辯論終結前得撤回其告訴
    ，刑事訴訟法第238條第1項定有明文。查本件被害人甲○○
    告訴被告傷害案件，起訴書認被告此部分另觸犯刑法第277
    條第1項傷害罪名，依同法第287條前段規定，須告訴乃論；
    茲據告訴人撤回告訴，有撤回狀在卷可按，惟公訴意旨認此
    部分與前揭論罪科刑之違反保護令罪有想像競合之裁判上一
    罪關係，爰不另為不受理判決之諭知，併此敘明。
據上論斷，應依刑事訴訟法第299條第1項前段，家庭暴力防治法
第61條第1款，刑法第11條前段、第41條第1項前段，判決如主文
。
本案經檢察官郭欣怡到庭執行職務
中    華    民    國    98    年    6     月    16    日
                  刑事第四庭法  官  辜漢忠
以上正本證明與原本無異。
如不服本判決應於收受送達後十日內向本院提出上訴書狀，並應
敘述具體理由；其未敘述上述理由者，應於上訴期間屆滿後二十
日內向本院補提理由書(均須按他造當事人之人數附繕本)「切勿
逕送上級法院」。
                            書記官  許麗汝
中    華    民    國    98    年    6     月    17    日
附錄本案論罪科刑法條：
家庭暴力防治法第61條
違反法院依第14條第1項、第16條第3項所為之下列裁定者，為本
法所稱違反保護令罪，處3年以下有期徒刑、拘役或科或併科新
臺幣10萬元以下罰金：
一、禁止實施家庭暴力。


司法院資訊處製作；財團法人民間司法改革基金會備份。
